---
title: "可视化作业"
author: "王小二"
date: "`r Sys.Date()`"
output: 
  html_document:
    theme: flatly
    highlight: pygments
    code_download: true
    toc: true
    toc_float: true
    number_sections: true
    df_print: paged
---





# 读取数据

```{r message = FALSE, warning = FALSE}
library(tidyverse)

diabetes <- read_csv("./demo_data/diabetes.csv")
diabetes
```


这是一份关于糖尿病的问卷[数据](http://staff.pubhealth.ku.dk/~tag/Teaching/share/data/Diabetes.html)，
包括403名受访者的19个变量

| Variable | Explanation (Unit)                                | 含义                  |
|----------|---------------------------------------------------|-----------------------|
| id       | subject id                                        | 标识码                |
| chol     | Total Cholesterol                                 | 总胆固醇              |
| stab.glu | Stabilized Glucose                                | 稳定的葡萄糖          |
| hdl      | High Density Lipoprotein                          | 高密度脂蛋白          |
| ratio    | Cholesterol/HDL Ratio                             | 胆固醇/高密度脂蛋白比 |
| glyhb    | Glycosolated Hemoglobin                           | 糖化血红蛋白          |
| location | a factor with levels (Buckingham,Louisa)          | 地区                  |
| age      | age (years)                                       | 年龄                  |
| gender   | male or female                                    | 性别                  |
| height   | height (inches)                                   | 身高                  |
| weight   | weight (pounds)                                   | 体重                  |
| frame    | a factor with levels (small,medium,large)         | 骨架：小中大          |
| bp.1s    | First Systolic Blood Pressure                     | 第一收缩压            |
| bp.1d    | First Diastolic Blood Pressure                    | 第一舒张压            |
| bp.2s    | Second Diastolic Blood Pressure                   | 第二收缩压            |
| bp.2d    | Second Diastolic Blood Pressure                   | 第二舒张压            |
| waist    | waist in inches                                   | 腰英寸                |
| hip      | hip in inches                                     | 臀部英寸              |
| time.ppn | Postprandial Time when Labs were Drawn in minutes | 餐后时间              |


# 作业

- 弄清每个变量的含义。

- 计算每个受访者的BMI，BMI的计算公式如下
$$
\mathrm{BMI} = \frac{weight(kg)}{height(m)^2}
$$
- 1 pound (lb) is equal to 0.45359237 kilograms (kg)
- 1 inch is equal to 0.0254 meters

```{r}
diabetes %>%
  mutate(bmi = weight * 0.45359237 / (height * 0.0254)^2)
```

- 画出体重和臀部的散点图，不同性别不同的人颜色。若有趋势，请给出拟合曲线。
```{r}
diabetes %>%
  ggplot(aes(x = weight, y = hip, color = gender)) +
  geom_point() +
  geom_smooth()
```


- 糖化血红蛋白> 7.0通常被视为糖尿病的阳性诊断。腰臀比可能是糖尿病和心脏病的预测指标。画出**腰臀比**与**糖化血红蛋白**的散点图，要求糖尿病阳性和阴性用不同的颜色。


```{r}
diabetes %>%
  filter(!is.na(glyhb)) %>%
  mutate(
    waist_hip_ratio = waist / hip,
    is_diabete = if_else(glyhb > 7.0, "yes", "no")
  ) %>%
  ggplot(aes(x = waist_hip_ratio, y = glyhb)) +
  geom_point(aes(color = is_diabete))
```


- 探索**糖尿病**与**血压**，以及与**肥胖**的关系。
```{r}
diabetes %>%
  filter(!is.na(glyhb)) %>%
  ggplot(aes(x = bp.1s, y = glyhb)) +
  geom_point(aes(color = glyhb > 7))

diabetes %>%
  filter(!is.na(glyhb)) %>%
  ggplot(aes(x = bp.1d, y = glyhb)) +
  geom_point(aes(color = glyhb > 7))
```


如果 BMI > 27 视为肥胖
```{r}
diabetes %>%
  filter(!is.na(glyhb)) %>%
  mutate(bmi = weight * 0.45359237 / (height * 0.0254)^2) %>%
  ggplot(aes(x = bmi, y = glyhb)) +
  geom_point(aes(color = bmi > 27))
```


范方梅同学的答案不错

```{r}
d <- diabetes %>%
  mutate(
    blood_pressure = case_when(
      bp.1s > 90 & bp.1s < 139 & bp.1d > 60 & bp.1d < 89 ~ "normal",
      bp.1s >= 140 | bp.1d >= 90                         ~ "high",
      bp.1s < 90 | bp.1d < 60                            ~ "low",
      TRUE                                               ~ "other"
    ),
    BMI = (weight * 0.4535) / (height * 0.0254)^2,
    body = if_else(BMI > 30, "fat", "fit"),
    is_diabete = if_else(glyhb > 7.0, "yes", "no")
  )
d
```


```{r}
d %>% 
  ggplot(aes(x = blood_pressure, y = glyhb)) +
  geom_boxplot() +
  geom_jitter(aes(color = is_diabete))
```

```{r}
d %>% 
  ggplot(aes(x = body, y = glyhb)) +
  geom_boxplot() +
  geom_jitter(aes(color = is_diabete))
```