---
title: "可视化作业"
author: "王小二"
date: "`r Sys.Date()`"
output: 
  html_document:
    theme: flatly
    highlight: pygments
    code_download: true
    toc: true
    toc_float: true
    number_sections: true
    df_print: paged
---





# 读取数据

```{r message = FALSE, warning = FALSE}
library(tidyverse)

diabetes <- read_csv("./demo_data/diabetes.csv")
diabetes
```


这是一份关于糖尿病的问卷[数据](http://staff.pubhealth.ku.dk/~tag/Teaching/share/data/Diabetes.html)，
包括403名受访者的19个变量

| Variable | Explanation (Unit)                                |
|----------|---------------------------------------------------|
| id       | subject id                                        |
| chol     | Total Cholesterol                                 |
| stab.glu | Stabilized Glucose                                |
| hdl      | High Density Lipoprotein                          |
| ratio    | Cholesterol/HDL Ratio                             |
| glyhb    | Glycosolated Hemoglobin                           |
| location | a factor with levels (Buckingham,Louisa)          |
| age      | age (years)                                       |
| gender   | male or female                                    |
| height   | height (inches)                                   |
| weight   | weight (pounds)                                   |
| frame    | a factor with levels (small,medium,large)         |
| bp.1s    | First Systolic Blood Pressure                     |
| bp.1d    | First Diastolic Blood Pressure                    |
| bp.2s    | Second Diastolic Blood Pressure                   |
| bp.2d    | Second Diastolic Blood Pressure                   |
| waist    | waist in inches                                   |
| hip      | hip in inches                                     |
| time.ppn | Postprandial Time when Labs were Drawn in minutes |



# 作业

- 弄清每个变量的含义。

- 计算每个受访者的BMI，BMI的计算公式如下
$$
\mathrm{BMI} = \frac{weight(kg)}{height(m)^2}
$$
- 1 pound (lb) is equal to 0.45359237 kilograms (kg)
- 1 inch is equal to 0.0254 meters

```{r}
diabetes %>% 
  mutate(bmi = weight * 0.45359237 / (height * 0.0254)^2)
```

- 画出体重和臀部的散点图，不同性别不同的人颜色。若有趋势，请给出拟合曲线。
```{r}
diabetes %>% 
  ggplot(aes(x = weight, y = hip, color = gender)) +
  geom_point() +
  geom_smooth()
```


- 糖化血红蛋白>7.0通常被视为糖尿病的阳性诊断。腰臀比可能是糖尿病和心脏病的预测指标。画出**腰臀比**与**糖化血红蛋白**的散点图，要求糖尿病阳性和阴性用不同的颜色。

```{r}

```

```{r}
diabetes %>% 
  filter(glyhb > 0.7)
```

```{r}
diabetes %>% 
  mutate(waist_hip_ratio = waist / hip) %>% 
  ggplot(aes(x = waist_hip_ratio, y = glyhb)) +
  geom_point(aes(color = glyhb > 0.7))

```

- 探索**糖尿病**与**血压**，以及与**肥胖**的关系。
```{r}
diabetes %>% 
  ggplot(aes(x = bp.1s, y = glyhb)) +
  geom_point()

diabetes %>% 
  ggplot(aes(x = bp.1d, y = glyhb)) +
  geom_point()
```


如果 BMI > 27 视为肥胖
```{r}
diabetes %>% 
  mutate(bmi = weight * 0.45359237 / (height * 0.0254)^2) %>% 
  ggplot(aes(x = bmi, y = glyhb)) +
  geom_point(aes(color = bmi > 27))
```
