---
title: "函数"
author: "王小二"
date: "`r Sys.Date()`"
output: 
  html_document:
    theme: flatly
    highlight: pygments
    code_download: true
    toc: true
    toc_float: true
    number_sections: true
    df_print: paged
---




R 语言的强大在于丰富的函数，这里的函数和我们高中数学中的函数 `y = f(x)` 没什么区别。
上一节课我们提到向量操作符，体会到了向量化操作的强大，事实上，向量操作符就是一种函数。

## 基础函数

R 语言内置了很多统计函数，比如对于向量`x`
```{r}
x <- c(2, 7, 8, 9, 3)
```

打印向量`x`
```{r}
print(x)
```

求向量元素之和
```{r}
sum(x)
```

求向量元素的均值
```{r}
mean(x)
```

求向量元素的标准差
```{r}
sd(x)
```

求向量元素的对数
```{r}
log(x)
```


找出向量元素中的最小值
```{r}
min(x)
```

找出向量元素中的最大值
```{r}
max(x)
```

计算向量元素的个数
```{r}
length(x)
```

对向量元素大小排序
```{r}
sort(x)
```

找出向量元素的唯一值
```{r}
unique(x)
```


判断是否为数值型/字符串型
```{r}
is.numeric(x)
is.character(x)
```

判断向量元素是否大于5

```{r}
ifelse(x > 5, TRUE, FALSE)
```



## 自定义函数

自己定义函数，需要四个关键部件：

```{r, eval=FALSE}
myFunction <- function(x, y) {
   ...
}
```


- 创建，由`function(...)`创建一个函数
- 参数，由`(...)` 里指定参数，比如`function(x, y)`中的参数为 `x` 和 `y`
- 函数主体，一般情况下，在`function(...)`后跟随一对大括号`{ }`，在大括号里声明具体函数功能，在代码最后一行，可以用return返回计算后的值，当然，这个return不是必需的。
- 函数名，`function() { }` 赋值给新对象，比如这里的`myFunction`

用一个简单的案例说明。这里我们想让输入的向量每个元素增加1，可以这样写函数
```{r}
add_one <- function(x) {
   y <- x + 1
   return(y)  # 返回计算后的值
}
```


## 函数调用
```{r}
add_one(x = 10)
add_one(x = 1:6)
```



## 案例

- 根据数据标准化的数学表达式，写出**数据标准化**的函数
$$
\mathrm{std}(x) = \frac{x_i - \bar{x}}{\mathrm{sd}(x)}  
$$



```{r}
y <- c(2, 7, 8, 9, 3, 6, 8, 12, 6, 9)
y
```



## 作业

根据方差的数学表达式，写出**方差**计算函数

$$
\mathrm{Var}(x) = \frac{1}{n - 1} \sum_{i=1}^n (x_i - \bar{x}) ^2 
$$








