---
title: "Stan入门"
subtitle: "企鹅的故事"
author: "王小二"
date: "`r Sys.Date()`"
output: 
  html_document:
    theme: flatly
    highlight: pygments
    code_download: true
    toc: true
    toc_float: true
    number_sections: true
    df_print: paged
---



相比于传统的方法来说，[Stan](https://mc-stan.org/)建模具有更好的可操作性、透明性和可解释性。本周开始，我们将开始学习贝叶斯数据分析，希望通过一些案例，让大家了解Stan的强大和价值。根据我有限的学习经验，采用code first 教学。



## 配置环境

- 安装 [Rtools4.0](https://cran.r-project.org/bin/windows/Rtools/)到`C`盘
   
- 添加系统路径(电脑 - 属性 - 高级系统设置 - 环境变量 - 系统变量 - Path) 
  - `C:\rtools40`
  - `C:\rtools40\mingw64\bin`
  - `C:\rtools40\usr\bin`
  
- [配置](https://github.com/stan-dev/rstan/wiki/Configuring-C---Toolchain-for-Windows)
```{r, eval=FALSE}
writeLines('PATH="${RTOOLS40_HOME}\\usr\\bin;${PATH}"', con = "~/.Renviron")
```

- [安装rstan宏包](https://mc-stan.org/r-packages/)

```{r, eval=FALSE}
remove.packages(c("rstan", "StanHeaders"))
install.packages("rstan", repos = c("https://mc-stan.org/r-packages/", getOption("repos")))
install.packages(c("tidybayes", "bayesplot"))
```

- 遇到问题，请参考

  - <https://mc-stan.org/r-packages/>
  - <https://github.com/stan-dev/rstan/wiki/RStan-Getting-Started>


## 什么是 Stan

- [Stan](https://mc-stan.org/) 是一门统计编程语言，主要用于贝叶斯推断

- Stan广泛应用于社会学、生物、物理、工程和商业等领域



### Stan的历史

Stan名字的由来

- 波兰犹太裔核物理学家 Stanislaw Ulam，在研究核武器时，发明了蒙特卡罗方法
- 蒙特卡罗方法是什么呢? 以概率统计理论为指导的数值计算方法
- 贝叶斯界用这种蒙特卡罗方法开发一套程序，并用它创始人的名字Stan命名

Stan开发团队

- 这套程序是由纽约哥伦比亚大学 Andrew Gelman 发起， 在[核心开发团队](https://mc-stan.org/about/team/)的共同努力下完成



### Stan如何工作

- Stan首先会把Stan代码翻译成C++，然后在本地编译

- Stan 使用先进的采样技术，允许复杂的贝叶斯模型快速收敛
<!-- - Stan用的是Hamiltonian Monte Carlo技术的 No-U-turn 采样器 -->

- Stan拥有能支持自动差分的矩阵和数学库包

- Stan提供了与（R，Python，shell，MATLAB，Julia，Stata）流行语言的接口
   - 在R语言里用rstan
   - 在python用PyStan
   
- **Stan可以当作你已经掌握的数据分析工具的一种插件、一种扩展和增强。**



## Stan的优势

相比于传统的方法来说，Stan模型

- 更好的可操作性
  - 从模型表达式到代码，更符合人的直觉
  - 模型灵活性。修改几行代码，就转化成一个新的模型 
 
- 更好的透明性
  - 模型的假设
  - 模型的参数
  
- 更好的可解释性
  - 从贝叶斯公式出发，解释起来更符合常识



对我们学术研究有什么好处？

- 革新统计方法
- 拓展研究视角 

