---
title: "吃华夫饼会导致离婚？"
author: "王小二"
date: "`r Sys.Date()`"
output: 
  html_document:
    theme: flatly
    highlight: pygments
    code_download: true
    toc: true
    toc_float: true
    number_sections: true
    df_print: paged
---


## 数据
```{r, message=FALSE, warning=FALSE}
library(tidyverse)
library(ggdag)

d <- readr::read_csv("./demo_data/WaffleDivorce.csv")

glimpse(d)
```


变量含义：

- Location           所在地区
- Population         人口数量
- MedianAgeMarriage  当地结婚年龄的中位数
- Marriage           结婚率
- Marriage.SE        结婚率的标准误
- Divorce            离婚率
- Divorce.SE         离婚率的标准误
- WaffleHouses       当地华夫饼屋的数量
- South              是否为南方城市


## 作业

- 数据预处理，将`MedianAgeMarriage, Marriage, Divorce` 三个变量标准化


- 人均饼屋数量与当地离婚率的是否存在关联？


- 结婚导致离婚？看看结婚率和离婚率之间的关联。


- 该地结婚年龄的中位数与离婚率的关系，模型能解释的通？


- 以下是我猜测的三种可能，通过分析你觉得可能应该是哪个？

```{r, fig.width=9, fig.height=1.75}
dag_coords <- 
  tibble(
    name = c("A", "M", "D"),
    x = c(1, 3, 2),
    y = c(2, 2, 1)
  )

p1 <- dagify(
  M ~ A,
  D ~ A + M,
  coords = dag_coords
) %>% 
  ggdag(node_size = 8) +
  theme(panel.grid = element_blank())

p2 <- dagify(
  M ~ A,
  D ~ A,
  coords = dag_coords) %>%
  ggdag(node_size = 8) +
  theme(panel.grid = element_blank())

p3 <- dagify(
  D ~ A + M,
  coords = dag_coords) %>%
  ggdag(node_size = 8) +
  theme(panel.grid = element_blank())

library(patchwork)
p1 + p2 + p3
```


1. 第一种模型，
    - $A \rightarrow D$, 结婚年龄直接影响离婚率，可能年轻人变化快，容易与伴侣产生摩擦
    - $A \rightarrow M \rightarrow D$, $A$ 间接影响$D$，结婚早，结婚率就高

2. 第三种模型，$M$ 和 $D$ 之间的本无关联，只是同时受到 $A$ 的影响。

3. 第三种模型，$A$ 和 $M$ 之间无关联，但同时影响 $D$。



